【裁判字號】    95,訴,211
【裁判日期】    950327
【裁判案由】    毒品危害防制條例
【裁判全文】
臺灣臺北地方法院刑事判決               95年度訴字第211號
公  訴  人  臺灣臺北地方法院檢察署檢察官
被      告  甲○○
上列被告因違反毒品危害防制條例案件，經檢察官提起公訴（94
年度毒偵字第3934、3418號），嗣被告於準備程序時為有罪之陳
述，經合議庭裁定行簡式審判程序，本院判決如下：
    主  文
甲○○連續施用第一級毒品，處有期徒刑柒月，扣案之第一級毒
品海洛因（淨重零點貳零公克），沒收銷燬之；扣案之注射針筒
參支及放置上開海洛因之空包裝壹只（重零點貳肆公克），均沒
收。
    事  實
一、甲○○前因施用毒品案件，經臺灣士林地方法院92年度毒聲
    字第892 號裁定送勒戒處所觀察、勒戒後，認無繼續施用毒
    品傾向，於民國92年12月29日出勒戒處所，並由臺灣士林地
    方法院檢察署檢察官於92年12月23日以92年度毒偵字第928
    號為不起訴處分。詎其仍不知悔改，復基於施用第一級毒品
    之概括犯意，先後於94年10月29日上午9 時許及同日中午，
    在臺北市○○區○○街27號（起訴書誤載為29號）禮品屋遊
    樂場廁所內，以注射針筒注射方式，連續施用第一級毒品海
    洛因二次；嗣經警於94年10月29日下午2 時30分於上址查獲
    ，並扣得第一級毒品海洛因1包（淨重0.20 公克，空包裝重
    0.24公克）及已使用過注射針筒3支，始悉上情。
二、案經臺北市政府警察局文山第二分局報告臺灣臺北地方法院
    檢察署檢察官偵查起訴。
    理  由
一、上開連續施用第一級毒品等犯罪事實，業據被告甲○○於警
    詢、偵查中、本院準備程序及審理時坦承不諱（見94年度毒
    偵字第3418號卷第8 、32頁，本院準備程序及審理筆錄），
    並有下列事證可稽：
  (一)被告於94年10月29日14時30分許為警查獲後，經警採尿送驗
    ，以氣相層析質譜儀法確認檢驗結果，呈鴉片類陽性反應，
    此有臺灣檢驗科技股份有限公司94年11月11日所出具之濫用
    藥物尿液檢驗報告、臺北市政府警察局偵辦毒品案件尿液檢
    體委驗單各1份附卷可稽（見94年度毒偵字第3934號卷第8、
    10頁）。
  (二)被告於94年10月29日14時30分許為警當場查獲之白粉1 包，
    經法務部調查局以化學呈色法、氣相層析質譜儀分析法鑑驗
    結果，檢出海洛因成分，淨重0.20公克，空包裝重0.24公克
    ，此有該局95年2月3日調科壹字第020007687 號鑑定通知書
    在卷可考（見本院卷）。此外，復有使用過之注射針筒3 支
    扣案可證，以及臨檢紀錄表、搜索現場與前開扣案毒品及注
    射針筒照片8 幀附卷可佐（見94年度毒偵字第3418號卷第10
    、11、21至25頁）。
  (三)被告前因施用毒品案件，經臺灣士林地方法院92年度毒聲字
    第892 號裁定送勒戒處所觀察、勒戒後，認無繼續施用毒品
    傾向，於92年12月29日出勒戒處所，並由臺灣士林地方法院
    檢察署檢察官於92年12月23日以92年度毒偵字第928 號為不
    起訴處分之情，有上開不起訴處分書與臺灣高等法院被告前
    案紀錄表附卷可憑。
  (四)綜上，足認被告任意性自白與事實相符，本件事證明確，被
    告觀察勒戒執行完畢後五年內再犯本件施用第一毒品犯行可
    以認定。
二、按海洛因係第一級毒品，毒品危害防制條例第2條第2項第1
    款定有明文。查被告於前揭時地，非法施用第一級毒品海洛
    因，核其所為，係犯毒品危害防制條例第10條第1 項之施用
    第一級毒品罪，其因施用而持有第一級毒品之低度行為，應
    為施用第一級毒品之高度行為所吸收，不另論以持有第一級
    毒品罪。又被告先後二次施用第一級毒品海洛因之犯行，時
    間緊接，所犯係構成要件相同之罪名，顯係基於概括犯意反
    覆為之，為連續犯，應依刑法第56條之規定，以一罪論，並
    加重其刑。爰審酌被告曾因施用毒品而觸法，經觀察、勒戒
    後獲不起訴處分寬典，對於施用毒品之危害及其違法性，當
    應有強烈且明確之體認，詎自制力薄弱，再次漠視法令禁制
    而犯本案，仍應加以非難，惟犯後已坦承犯行，態度尚稱良
    好，且所犯施用毒品行為係戕害自己身心健康，尚未危及他
    人，輔以其犯罪之動機、目的、手段、智識程度、生活狀況
    等一切情狀，量處如主文所示之刑，以資懲儆。至扣案之海
    洛因（淨重0.20公克），係查獲之第一級毒品，不問屬於犯
    人與否，應依毒品危害防制條例第18條第1 項前段之規定，
    沒收銷燬之；扣案之放置上開海洛因之空包裝1 只（重0.24
    公克），既係用於包裹毒品，防其裸露、潮濕，便於攜帶，
    可與毒品分離，亦係供本案犯罪所用之物，且屬被告所有，
    此據被告陳明在卷，以及扣案已使用過之注射針筒3 支，係
    被告所有並供其施用毒品所用之物，亦據被告供明在卷，且
    此為日常用品，本有其他用途，偶供施用毒品之用，均應依
    刑法第38條第1項第2款之規定，併予宣告沒收。
據上論斷，應依刑事訴訟法第273條之1 第1項、第299條第1項前
段、毒品危害防制條例第10條第1項、第18條第1項前段、刑法第
11條前段、第56條、第38條第1項第2款，判決如主文。
本案經檢察官陳淑雲到庭執行職務。
中    華    民    國    95    年    3     月    27    日
                  刑事第五庭    法  官  賴秀蘭
以上正本證明與原本無異。
如不服本判決，應於判決送達後10日內，向本院提出上訴狀。
                                書記官  陳惠娟
中    華    民    國    95    年    3     月    28    日
附錄：本案論罪科刑法條全文
毒品危害防制條例第10條：
施用第一級毒品者，處 6 月以上 5 年以下有期徒刑。
施用第二級毒品者，處 3 年以下有期徒刑。


司法院資訊處製作；財團法人民間司法改革基金會備份。
